---
title: "Pflichtabgabe 4 - Vorlage für RCode"
output: learnr::tutorial
runtime: shiny_prerendered
progressive: true
---


```{r setup, include=FALSE}
library(learnr)
knitr::opts_chunk$set(echo = FALSE)
```

## Pflichtabgabe 2 - a) 

### Visualisierungen und Kennzahlen mit Pinguinen

Wir betrachten den „penguins“-Datensatz aus dem R-Package „palmerpenguins“. Verfasst die
Lösung bitte so, dass sie auch für „Außenstehende“ (ohne Kenntnis der Aufgabenstellung)
nachvollziehbar ist. Kopiert (ggf. als Screenshot) daher auch die jeweils genutzten Befehle mit in
die Abgabe und verfasst Antworten in ganzen Sätzen, die den Output der Befehle beschreiben.
Ob ihr den Output der Befehle „1:1“ mit kopiert oder nur im Text nennt, ist euch überlassen.

### a) Erläuterung des Pinguindatensatzes

Wie viele Pinguine sind im Datensatz, welche Variablen gibt es und was bedeuten sie,
wie viele fehlende Werte liegen vor?

Welches Package muss zusätzlich geladen werden und welche/r Befehl/e sind geeignet, um die Fragen zu beantworten?

Hilfe dazu: Vorlesung 3 und 4

```{r PinguineDatensatz, exercise=TRUE}
library(mosaic)
#library()


```


## Pflichtabgabe 2 - b) 

Formuliere drei Fragen über die Pinguine und beantworte diese durch Interpretation von Kennzahlen und Visualisierungen wie folgt

Ihr dürft dabei mehrfach dieselbe Variable verwenden oder jeweils eine neue, aber dabei
das Skalenniveau nicht vergessen. Nutzt dabei:

Ein Säulendiagramm für eine geeignete Variable.

```{r PinguineSaeulendiagramm, exercise=TRUE}
#library(mosaic)
#library()

gf_bar(xxx ,data=penguins)

```



Zwei oder mehrere Säulendiagramme für dieselbe Variable, aufgeteilt nach einer
anderen Variablen.


```{r PinguineZweiSaeulendiagramm, exercise=TRUE}

gf_bar(xxx ,data=penguins)



```


Zwei oder mehrere Boxplots für dieselbe Variable nebeneinander, aufgeteilt nach
einer anderen Variablen.


```{r PinguineBoxplots, exercise=TRUE}

boxplot(xxx, data = tips)



```



Ergänzt die Diagramme um geeignete Kennzahlen zur Beantwortung der drei selbst
gestellten Fragen.

```{r PinguineKennzahlen, exercise=TRUE}



```

## Pflichtabgabe 2 - c)

Untersuchung der Variablen Flügellänge oder Schnabellänge der Pinguine:
Nutze ein oder mehrere Histogramme, um die Verteilungsform der untersuchten
Variablen zu beurteilen. Wie ist die Verteilung, was fällt dabei auf? Ist das arithmetische
Mittel als „Repräsentant“ für diese Variable geeignet? Ist es sinnvoll, hier die „68-95-
99,7-Regel“ anzuwenden? Bitte begründen.

```{r PinguineHistogramm, exercise=TRUE}

gf_histogram(xxx , data = penguins, 
             color= zz, 
             binwidth=xy, 
             title="xyz")



```


## Pflichtabgabe 2 - d) und e)

Diese beiden Aufgabenteile hier nochmal der Vollständigkeit halber, aber keine Berechnungen in R nötig.

### d)

Welche ethischen Gesichtspunkte oder Fragen kommen dir im Zusammenhang mit
dem Pinguindatensatz in den Sinn?
Formuliere mindestens 2 Aspekte.


### e) 

Datenauswertungen werfen zumeist neue Fragen auf:
Welche Frage ist dir z.B. während der Bearbeitung gekommen? Lässt sie sich mit dem
Datensatz beantworten oder bräuchte das eine neue Recherche?