---
title: "Histogramme trennen mit R"
output: learnr::tutorial
runtime: shiny_prerendered
progressive: true
---

```{r setup, include=FALSE}
library(learnr)
knitr::opts_chunk$set(echo = FALSE)
```

## Historgamme nebeneinander erzeugen

### Rechnungshöhen im tips-Datensatz nach Zeit aufteilen

wie in der Vorlesung 4 vorgestellt, ist es mitunter hilfreich, Histogramme zu "trennen", nach einer weiteren Variablen. Hier führen wir das durch für den tips-Datensatz und die darin enthaltenen Rechnungshöhen (Variable: total_bill), diesmal getrennt nach  der Zeit (Variable: time), um die Ausgaben mittags und abends miteinander zu vergleichen.

Nutze dafür die Funktion `gf_histogram()` wie unten gezeigt. 

VariableFürHistogramm soll dabei diejenige Variable im Tips-Datensatz sein, zu der das Histogramm gezeichnet werden soll und VariablenZumAufteilen die, nach der getrennt werden soll.


Hinweis: Denke daran die notwendigen Packages *mosaic* und *reshape2* ggf. zuvor zu installieren (`install.packages("NamedesPackages")`).

Hinweis 2: wie bereits letzte Woche gesehen, ist der "Hashtag" zum Auskommentieren. Um den Code zu verwenden, muss neben der Ersetzung der Variablennamen auch auch dieser gelöscht werden.

```{r Histos_trennen_nebeneinander, exercise=TRUE}
library(mosaic)
library(reshape2)
#gf_histogram(~ VariableFürHistogramm | VeriableZumAufteilen, data = tips, color="black", binwidth=5, title="Gesamtrechnung nach Tageszeit")

```

## Historgamme übereinander erzeugen

Wie auch in Vorlesung 4 zu sehen, können die Histogramme auch übereinander gelegt werden. Dafür sind einige Schritte erforderlich, die wir hier zeigen:

### Schritt 1: Teildatensatz verwenden


Befehl `filter` ermöglicht Auswahl von demjenigen Teil der Daten, die eine bestimmte Bedingung erfüllen.

Beispiel: Histogramm nur für Abendessen

```{r Histos_trennen_uebereinander, exercise=TRUE}
library(mosaic)
library(reshape2)
gf_histogram(~total_bill, data=filter(tips,time=="Dinner"), fill="blue", title="Gesamtrechnung für Abendessen")
```


Hier ist also die Aufforderung an R: Nimm die Variable total_bill aus dem tips-Datensatz und verwende nur die Einträge, bei denen gilt "time ist gleich Dinner". Zeichne darüber ein Histogramm in der Farbe blau und schreibe den Titel "Gesamtrechnung für Abendessen" obendrüber.

### Aufgabe

Probiere selbst aus, den Code so zu verändern, dass nur die Mittagessen im Histogramm erscheinen und das in rot.

### Schritt 2: „Pipe-Operator" zum zusammenführen zweier Befehle

Der „Pipe-Operator" `%>%` wird genutzt um mehrere Operationen bzw. Befehle zusammenzufassen bzw. als Gesamtkonstrukt gleichzeitig auszuführen. Ein weiterer Vorteil ist die automatische Anpassung der Achsen an die Teildatensätze.

Beispiel: 

```{r Histos_trennen_uebereinander2, exercise=TRUE}
library(mosaic)
library(reshape2)

gf_histogram(~total_bill, data=filter(tips,time=="Dinner"), fill="blue", title="Gesamtrechnung nach Tageszeit") %>% 
  gf_histogram(~total_bill, data=filter(tips,time=="Lunch"), fill="green")


```

### Aufgabe: Trinkgeld im tips-Datensatz nach Zeit aufteilen

Vergleiche nun die Trinkgeldhöhe anhand von übereinander gelegten Histogrammen. Im Code unten fehlen daher diverse Angaben

Vorgehen mit Hilfe der nötigen Fragestellungen:

1)  Welchen Code nutze ich um mir den „Dinner"-Teil der Daten als Histogramm ausgeben zu lassen ?

2)  Welchen Code nutze ich um mir den „Lunch"-Teil der Daten als Histogramm ausgeben zu lassen ?

3)  Wie verknüpfe ich diese beiden Operationen ?


```{r Histos_trennen_uebereinander3, exercise=TRUE}
library(mosaic)
library(reshape2)




```
