---
title: "Einführung in R 2.0"
output: learnr::tutorial
runtime: shiny_prerendered
progressive: true
---

```{r setup, include=FALSE}
library(learnr)
knitr::opts_chunk$set(echo = FALSE)
```


## R als Taschenrechner 

Führen Sie die folgenden Befehle zunächst einzeln aus, um sich mit einigen grundlegenden
Funktionen von R vertraut zu machen. Sie können das Skript später auch als Ganzes ausführen lassen und beobachten, wie R automatisch sukzessive Ihre Befehle ausführt.

(1) 2+3*4
(2) (14-4)*4 
(3) log(exp(1)) 
(4) sqrt(16)

```{r Berechnungen, exercise=TRUE}

```

## Hilfefunktion nutzen

Lassen Sie sich die Hilfe für folgende Befehle anzeigen:

(1) mean
(2) var
(3) library

Dies können Sie mit den beiden folgenden Möglichkeiten tuen:

- `help(NamedesBefehls)`

- `?NamedesBefehls`

```{r Hilfefunktion, exercise=TRUE}

```

## Variablen zuweisen

Weisen Sie die folgenden Zahlen/Rechnungen einer von Ihnen gewünschten, selbst erstellten
Variable zu.

(1) 7
(2) 4+5
(3) 9*8-4
(4) „HalloDataLiteracy“

Beispiel: `Variable1 <- 9`

```{r ZuweisenVariablen, exercise=TRUE}

```


## Arbeiten mit Vektoren

1. Erstellen Sie einen Zahlen-Vektor x mit 10 beliebigen Einträgen.

Um einen Vektor zu erstellen, nutzen wir folgende Darstellung: 

`NamedesVektor <- c(Zahl1, Zahl2, Zahl3, ..., Zahlx)`

2. Erstellen Sie eine Kopie des Vektors x und nennen Sie diesen y.

Um eine Kopie eines Vektors zu erstellen, nutzen wir folgende Darstellung:

`NamedesneuenVektors <- NamedeszukopierendenVektors`

3. Ändern Sie den Vektor x dergestalt, dass von jedem Eintrag automatisch die Zahl 2
subtrahiert wird.

Um jeden einzelnen Eintrag um den gleichen Wert zu reduzieren, nutzen wir folgende Darstellung:

`NamedesVektors <- NamedesVektors-Wertderabgezogenwerdensoll`

4. Erstellen Sie einen Vektor z, dessen Einträge halb so groß sind wie die
des Vektors y.

*Tipp: Nutzen Sie hierzu eine Kombination aus den beiden Aufgabenteilen zuvor.*

5. Testen Sie, ob die Variable x größer ist als die Variable z

Um dies zu vergleichen, nutzen Sie folgende Darstellung:

`Variable1 > Variable2`

```{r Vektoren, exercise=TRUE}

```

## Variable(n) löschen

```{r quiz1}
quiz(
  question("Wie lösche ich eine Variable?",
    answer("delete(NamederVariablen"),
    answer("rm(NamederVariablen)", correct = TRUE),
    answer("lösche(NamederVariablen"),
    answer("remove(NamederVariablen)", correct = TRUE)
  )
)
```

Das Löschen aller Variablen im Global Environment ist entweder per Mausklick auf den Besen im GE Fenster möglich oder mit der Funktion:

`rm.all()`

