---
title: "Einführung in R"
output: learnr::tutorial
runtime: shiny_prerendered
progressive: true
---

```{r setup, include=FALSE}
library(learnr)
knitr::opts_chunk$set(echo = FALSE)
```


## Rechnen mit R ?

### R als Taschenrechner

Wir können zunächst einmal R als einen riesigen und sehr sehr schnellen Taschenrechner betrachten. Um erste Erfahrungen damit zumachen klicken Sie einfach mal in das Code Feld unten und geben Sie leichtere oder gerne auch kompliziertere Rechnungen ein. Um die Rechnung durchzuführen drücken Sie anschließend den Button *Run Code*. Damit sie alle Rechenarten einmal testen können drücken Sie auf *Start Over* - hiermit räumen Sie ihr Codefeld leer.

Multiplizieren: Mittels `*` (Bsp.: $3*3$)

Dividieren: Mittels `/` (Bsp.: $21/3$)

Addieren: Mittels `+` (Bsp.: $5+5$)

Subtrahieren: Mittels `-` (Bsp.: $10-8$)

```{r ralstaschenrechner, exercise=TRUE, exercise.lines = 1}

```

## Variablen erzeugen (numerisch)

### Erstellen einer numerischen Variable

Um einer Variablen einen bestimmten Wert zuzuschreiben nutzen wir folgende Darstellung:

NamederVariable <- GewünschteZahl

Um uns den Wert der Variable ausgeben zu lassen schreiben wir einfach nur den Namen der Variablen in eine darauffolgende Zeile.

Beispiel:
Ergebnis <- 4

Ergebnis

```{r VariableZahl, exercise=TRUE, exercise.lines = 3}

```

## Variablen erzeugen (character)

### Der Variablen ein Wort oder einen Text zuweisen

Um einer Variablen ein bestimmtes Wort oder einen bestimmten Text zuzuschreiben nutzen wir folgende Darstellung:

NamederVariable <- "GewünschtesWort/GewünschterText" 
ACHTUNG: Denke an die Anführungszeichen

Um uns den Wert der Variable ausgeben zu lassen schreiben wir einfach nur den Namen der Variablen in eine darauffolgende Zeile.

Beispiel:
MeineTextVariable <- "Hallo ich lerne heute das Arbeiten mit R"

MeineTextVariable

```{r VariableWortText, exercise=TRUE, exercise.lines = 3}

```

## Variablen erzeugen (Vektor)

### Erstellen eines numerischen Vektors

Um einen Vektor zu erstellen nutzen wir folgende Darstellung: 

`NamedesVektor <- c(Zahl1, Zahl2, Zahl3, ..., Zahlx)`

Um uns die Variable welche nun einen Vektor darstellt ausgeben zu lassen schreiben wir einfach nur den Namen der Variablen in eine darauffolgende Zeile

Beispiel:
Vektor1 <- c(1,2,3,4)

Vektor1

```{r numericvector, exercise=TRUE, exercise.lines = 3}

```

## Quiz

```{r quiz}
quiz(
  question("Wie erstelle ich eine numerische Variable?",
    answer("NamederVariable <- Zahl", correct = TRUE),
    answer("NamederVariable = Zahl"),
    answer("Zahl <- Name der Variable"),
    answer("Zahl = Name der Variable")
  ),
  question("Wie erstelle ich einen Vektor?",
    answer("Über die Funktion ErstelleVektor()"),
    answer("Einfach: Vektor <- 1, 2, 3"),
    answer("Über die Funktion c()", correct = TRUE),
    answer("Haben wir gar nicht gelernt")
  ),
  question("Was ist beim Erstellen einer Variablen mit der Klasse character zu beachten?",
    answer("Der Text darf nicht länger als 10 Buchstaben sein"),
    answer("Der Text oder das Wort muss in Anführungszeichen stehen",      correct = TRUE),
    answer("Es ist egal wie lang das Wort oder die Zeichenkette ist",      correct = TRUE),
    answer("Es dürfen keine Leerzeichen drin vorkommen")
  )
)
```
