---
title: "Eindimensionale Daten in R verarbeiten"
output: learnr::tutorial
runtime: shiny_prerendered
progressive: true
---

```{r setup, include=FALSE}
library(learnr)
knitr::opts_chunk$set(echo = FALSE)
```


## Package installieren

### Vorgang des Installierens eines Packages

In R gibt es sehr viele sogenannte Hilfspakete ("Packages"), die beispielsweise spezielle Funktionen oder auch Beispieldatensätze enthalten.  Um ein solches Hilfspaket zu verwenden, muss es zunächst installiert werden:

`install.packages("NamedesPackages")`

Dieser Vorgang des Installierens ist immer nur EINMALIG notwendig. 


Im folgenden Schritt sollen Sie die folgenden beiden Packages installieren:

- mosaic

- reshape2

Hinweis: Das Package mosaic enthält einige brauchbare Funktionen, die wir verwenden werden, das Package reshape2 unter anderem einen Beispieldatensatz, den wir benutzen.

```{r Paketeinstallieren, exercise=TRUE}

```

## Package Laden

### Vorgang des Ladens eines Packages

Bei jedem Öffnen von R müssen die installierten Packages geladen werden. Man kann sich das Installieren wie das Anschließen einer Lampe an das Stromnetz vorstellen und das Laden wie das Anschalten der Lampe, wenn man Licht möchte. 

Um ein Hilfspaket zu laden schreiben wir:

`library(NamedesPackages)`

ACHTUNG: Das Laden des Pakets ist jedes Mal aufs neue durchzuführen, wenn dieses gebraucht wird ("Licht anschalten").

Hinweis: Nicht wundern, in der Ausgabe werden durch das Package-Laden diverse Infos angezeigt (z.B., dass im Hintergrund noch weitere Packages geladen werden), diese brauchen uns erstmal nicht weiter zu interessieren.

Im folgenden Schritt sollen Sie die folgenden Packages laden:

- mosaic (Paket mit vielen hilfsreichen Befehlen bei der Datenauswertung)

- reshape2 (Paket mit einem Beispieldatensatz "tips")

```{r Paketeladen, exercise=TRUE}

```

## Vorschau Datensatz

### Vorgang zum Anschauen des Datensatzes

Um sich einen bereits installierten und ebenfalls geladenen Datensatz anzuschauen schreiben wir einfach nur den Namen des Datensatzes in unser Codefeld (ohne Anführungszeichen)

Im folgenden Schritt sollen Sie sich den Datensatz "tips" aus dem Paket "reshape2" anschauen. 

Zu Beachten: Das Laden des Pakets muss (wie in der Aufgabe zuvor gelernt) jedes Mal aufs neue durchgeführt werden.

```{r Datensatzanschauen, exercise=TRUE}

```

## Hilfe zu Datensatz

### Vorgang um Hilfe zu einem Datensatz zu bekommen

Um Hilfe zu einem Datensatz zu erlangen können folgende beiden Möglichkeiten verwendet werden:

- `help(NamedesDatensatzes)`

- `?NamedesDatensatzes`

Testen Sie diese Funktion bei unserem Datensatz "tips". Den Befehl zum Laden des Packages "reshape2", welches unseren Datensatz enthält, haben wir  hier nun schon vorgegeben (so dass man ihn nicht jedes Mal neu schreiben muss).

```{r HilfezuDatensatz, exercise=TRUE}
library(reshape2)
```

### Fragen zum Datensatz

```{r quiz1}
quiz(
  question("Wie viele Variablen enthält unser Datensatz?",
    answer("10"),
    answer("3"),
    answer("7", correct = TRUE),
    answer("12")
  ),
  question("Worum handelt es sich bei unseren Datensatz?",
    answer("Um die bei einer im Dorf Townsend eingenommenen Spenden für             die Ausbauung des Fußballfeldes"),
    answer("Trinkgeld, das ein Kellner über einen Zeitraum von einigen              Monaten in einem Restaurant erhalten hatte", 
            correct = TRUE),
    answer("Spenden bei einer Flutwellenkatastrophe in den               USA im Jahre 2006"),
    answer("Um Tipps im Umgang mit dem Statistik Programm R")
  )
)
```

## Gesamtüberblick Datensatz

### Vorgang um sich einen Gesamtüberblick eines Datensatzes zu verschaffen

Gesamtüberblick über den Datensatz: 

- Was für Variablen kommen vor?

- Welche Ausprägungen haben diese?

Dies Erhalten wir über die Funktion `inspect`. Untersuchen Sie mit dieser Funktion erneut unseren Datensatz "tips". Beachten Sie: Hier müssen Sie nicht nur das Paket "reshape", welches den Datensatz enthält laden, sondern auch das Paket "mosaic". Denn die Funktion `inspect` stammt daher.

```{r UeberblickDatensatz, exercise=TRUE}

```

### Beantworten Sie die folgenden Fragen

```{r quiz2}
quiz(
  question("Wie hoch war der Anteil an Rauchern in dem Datensatz?",
    answer("12,9%"),
    answer("38,1%", correct = TRUE),
    answer("22,7%"),
    answer("Hierzu gibt es keine Antwort")
  ),
  question("Zwischen welchen Mahlzeiten wurde in dem Datensatz                     unterschieden?",
    answer("dinner", correct = TRUE),
    answer("breakfast"),
    answer("to go"),
    answer("luch", correct = TRUE)
  )
)
```

## Absolute Häufigkeiten

### Vorgang um absolute Häufigkeiten zu ermitteln

Um herauszufinden wie groß die absolute Häufigkeit eines bestimmten Merkmals innerhalb unseres Datensatzes ist, nutzen wir die Funktion `tally(~NamedesMerkmals, data = NamedesDatensatzes)`

Im folgenden sollen Sie dies anhand des Merkmals "sex" (Geschlecht) an unserem Datensatz durchführen. Das Laden unserer Pakete ist schon im Code vorhanden - verändern Sie entsprechend die Funktion `tally`.

Hinweis: der Hashtag \# muss dann auch entfert werden. Dieser ist in R für Kommentare da, d.h. Code, der hinter einem Hashtag steht, wird von R ignoriert.

```{r AbsoluteHaeufigkeit, exercise=TRUE}
library(mosaic)
library(reshape2)
#tally(~NamedesMerkmals, data = NamedesDatensatzes)
```

### Beantworten Sie die folgenden Fragen

```{r quiz3}
quiz(
  question("Wie viele Frauen sind im Datensatz enthalten?",
    answer("33"),
    answer("87", correct = TRUE),
    answer("52"),
    answer("Hierzu gibt es keine Antwort")
  )
)
```

## Relative Häufigkeiten

### Vorgang um relative Häufigkeiten zu ermitteln

Um herauszufinden wie groß die relative Häufigkeit eines bestimmten Merkmals innerhalb unseres Datensatzes ist, nutzen wir die Funktion `tally(~NamedesMerkmals, format = "proportion", data = NamedesDatensatzes)`

Im folgenden sollen Sie dies anhand des Merkmals "sex" (Geschlecht) an unserem Datensatz durchführen. Das Laden unserer Pakete ist schon im Code vorhanden - verändern Sie entsprechend die Funktion `tally`.

```{r RelativeHaeufigkeit, exercise=TRUE}
library(mosaic)
library(reshape2)
#tally(~NamedesMerkmals, format = "proportion", data = NamedesDatensatzes)
```

### Beantworten Sie die folgenden Fragen

```{r quiz4}
quiz(
  question("Wie hoch ist die relative Häufigkeit der Männer in unserem             Datensatz?",
    answer("74%"),
    answer("58%"),
    answer("64%", correct = TRUE),
    answer("Hierzu gibt es keine Antwort")
  )
)
```

## Säulendiagramm erstellen

### Vorgang um ein Säulendiagramm zu erstellen

Einer der wichtigsten Schritte ist die Veranschaulichung von unseren Daten. Um ein Säulendiagramm in den Farben grün und blau zu erhalten nutzen wir:

- `gf_bar(~NamedesMerkmals, fill=3:4, data = NamedesDatensatzes)` - Hierbei ist grün die Farbe 3 und blau die Farbe 4

- `gf_bar(~NamedesMerkmals, fill=c("red","blue"), data = tips)`

Im folgenden sollen Sie dies anhand des Merkmals "sex" (Geschlecht) an unserem Datensatz durchführen.

```{r Saeulendiagramm1, exercise=TRUE}
library(mosaic)
library(reshape2)
#gf_bar(~NamedesMerkmals, fill=3:4, data = NamedesDatensatzes)
#gf_bar(~NamedesMerkmals, fill=c("red","blue"), data = tips)
```

### Säulendiagramm aufgeteilt

Im nächsten Schritt sollen Sie ein Säulendiagramm des Merkmals "sex" (Geschlecht) aufgeteilt nach der Zeit "time" und andersrum erstellen - nutzen sie hierfür:

- `gf_bar(~NameMerkmal1 | NameMerkmal2, data = NameDatensatz)`

- `gf_bar(~NameMerkmal2 | NameMerkmal1, data = NameDatensatz)`

Probieren Sie beide Möglichkeiten aus.

```{r Saeulendiagramm2, exercise=TRUE}
library(mosaic)
library(reshape2)
#gf_bar(~NameMerkmal1 | NameMerkmal2, data = NameDatensatz)
#gf_bar(~NameMerkmal2 | NameMerkmal1, data = NameDatensatz)
```

## Mosaikplot erstellen

### Vorgang um ein Mosaikplot zu erstellen

Einer der wichtigsten Schritte ist die Veranschaulichung von unseren Daten. Um ein Mosaikplot in den Farben grün und blau zu erhalten nutzen wir:

- `mosaicplot(NameMerkmal1 ~ NameMerkmal2, color=3:4, data = NamedesDatensatzes)` - Hierbei ist grün die Farbe 3 und blau die Farbe 4

Im folgenden sollen Sie dies anhand des Merkmals "sex" (Geschlecht) und "time" (Zeit) aus unserem Datensatz "tips" durchführen. Verändern Sie hierzu entsprechend die Funktion `mosaicplot`.

```{r Mosaikplot, exercise=TRUE}
library(mosaic)
library(reshape2)
#mosaicplot(NameMerkmal1 ~ NameMerkmal2, color=3:4, data = NamedesDatensatzes)
```

## Histogram erstellen

### Vorgang um ein Histogram zu erstellen

Einer der wichtigsten Schritte ist die Veranschaulichung von unseren Daten. Um ein Histogram (hier in der Farbe schwarz) zu erstellen nutzen wir:

- `gf_histogram(~NamedesMerkmals, data = NamedesDatensatzes, color = "black", binwidth = 5, title = "GewünschterNamedesHistograms")`

Binwidth beschreibt hierbei die Breite der Klassen (Balken).

Im folgenden sollen Sie dies anhand des Merkmals "total_bill" aus unserem Datensatz "tips" durchführen. Verändern Sie hierzu entsprechend die Funktion `gf_histogram`.

```{r Histogram1, exercise=TRUE}
library(mosaic)
library(reshape2)
#gf_histogram(~NamedesMerkmals, data = NamedesDatensatzes, color = "black", binwidth = 5, title = "GewünschterNamedesHistograms")
```

### Zwei Histogramme aufgeteilt

Im Folgenden sollen Sie zwei Histogramme des Merkmals "total_bill", aufgeteilt nach der Tageszeit ("time") erstellen. Es sind zwei Histogramme, da das Merkmal "time" zwei Ausprägungen besitzt - nämlich lunch und dinner.

Nutzen Sie hierfür den Grundaufbau:

`gf_histogram(~NameMerkmal1 | NameMerkmal2, data = NamedesDatensatzes, color = "black", binwidth = 5, title = "GewünschterNamedesHistograms")`

```{r Histogram2, exercise=TRUE}
library(mosaic)
library(reshape2)
#gf_histogram(~NameMerkmal1 | NameMerkmal2, data = NamedesDatensatzes, color = "black", binwidth = 5, title = "GewünschterNamedesHistograms")
```

## Verteilungsfunktion

### Vorgehen zum Erhalten der Verteilungsfunktion

Um eine Verteilungsfunktion zu bestimmen benutzen wir die Vorschrift:

`gf_ecdf(~NamedesMerkmals, data = NamedesDatensatzes)`

Bestimmen Sie nun die Verteilungsfunktion für das Merkmal "total_bill" aus dem Datensatz "tips":

```{r Verteilungsfunktion1, exercise=TRUE}
library(mosaic)
library(reshape2)
#gf_ecdf(~NamedesMerkmals, data = NamedesDatensatzes)
```

### Wert der Verteilungsfunktion für einen bestimmten Zeitpunkt

Jetzt sollen Sie den Wert der Verteilungsfunktion für eine Rechnungshöhe von 20 Dollar (d.h. ausgegeben wird der Anteil Rechnungen, die kleiner oder gleich 20 Dollar sind) ermitteln. Nutzen sie hierfür folgenden Aufbau:

`pdata(~NamedesMerkmals, GewünschterWertalsDezimalzahlgeschrieben, data = NamedesDatensatzes)`

```{r Verteilungsfunktion2, exercise=TRUE}
library(mosaic)
library(reshape2)
#pdata(~NamedesMerkmals, GewünschterWertalsDezimalzahlgeschrieben, data = NamedesDatensatzes)
```

### Frage zur Verteilungsfunktion

```{r quiz5}
quiz(
  question("Wie hoch ist der gesuchte Wert der Verteilungsfunktion bei einer Gesamtrechnungshöhe bis zu 20 Dollar?",
    answer("0.742349"),
    answer("0.533423"),
    answer("0.602459", correct = TRUE),
    answer("Hierzu gibt es keine Antwort")
  )
)
```

## Kennzahlen

### Einige Befehle

Um sich einen Überblick über vorliegende Daten zu verschaffen und erste wichtige statistische Kennzahlen (wie zum Beispiel: Minimum, Maximum, Median, Mittelwert, Standardabweichung, versch. Quantile) zu erhalten, können Sie folgende Funktionen nutzen:

- `summary`       Bsp.: summary(tips)

- `favstats`      Bsp.: favstats(~tip, data = tips)

- `inspect`       Bsp.: inspect(tips)

Die beiden Funktionen `summary` und `inspect` sind hierbei jeweils Funktionen des Packages "mosaic".

Verschaffen Sie sich nun einen Überblick über den Datensatz mittels der oben genannten Funktionen.

```{r Kennzahlen, exercise=TRUE}
library(mosaic)
library(reshape2)
#summary(NamedesDatensatzes)
#favstats(~NamedesMerkmals, data = NamedesDatensatzes)
#inspect(NamedesDatensatzes)
```

```{r quiz6}
quiz(
  question("Wie hoch ist die Standardabweichung im Datensatz tips des Merkmals Trinkgeld (tip)?",
    answer("0.561273"),
    answer("1.383638", correct = TRUE),
    answer("2.568742"),
    answer("1.245671")
  )
)
```

```{r quiz7}
quiz(
  question("Über wie viel Trinkgeld konnte sich der Kellner bei seinem großzügigsten Gast freuen?",
    answer("50$"),
    answer("8$"),
    answer("15$"),
    answer("10$", correct = TRUE)
  )
)
```

### Modus bestimmen

Beim Modalwert oder auch Modus genannt handelt es sich in der Statistik um jene Ausprägung einer Variable, die am häufigsten vorkommt. Der Modalwert ist also der häufigste Wert einer Verteilung. Er ist somit jener Wert, der „typisch“ für eine Verteilung ist und entspricht dem höchsten Punkt der Verteilung.

Allerdings: Es gibt keinen einfachen Befehl für den Modus, dieser ist aber leicht aus einer Häufigkeitstabelle ablesbar, z.B. mit `tally` aus mosaic !

Aufgabe: Bestimmen Sie an welchem Wochentag am häufigsten Trinkgeld gegeben wurde.

```{r Modus, exercise=TRUE}
library(mosaic)
library(reshape2)
#tally(~NamedesMerkmals, data = NamedesDatensatzes)
```

## Boxplot

Der Box-Plot (auch Box-Whisker-Plot oder deutsch Kastengrafik) ist ein Diagramm, das zur grafischen Darstellung der Verteilung eines mindestens ordinalskalierten Merkmals verwendet wird. Es fasst dabei verschiedene robuste Streuungs- und Lagemaße in einer Darstellung zusammen.

Im folgenden Beispiel zeigen wir euch wie ihr in Abhängigkeit zweier Merkmale ein Boxplotfenster erstellen könnt, um anschaulich Zusammenhänge und mögliche Korrelationen zu verdeutlichen. 

Führen Sie hierzu lediglich den schon im Code-Feld enthaltenen Code aus und interpretieren Sie für sich das Ergebnis, welches Sie nach kurzem Runterscrollen sehen können.

```{r Boxplot, exercise=TRUE}
library(mosaic)
library(reshape2)
boxplot(total_bill~time, data = tips)
```

